【裁判字號】    99,訴,73
【裁判日期】    990331
【裁判案由】    清償債務
【裁判全文】
臺灣桃園地方法院民事判決                99年度訴字第73號
原      告  台新國際商業銀行股份有限公司
法定代理人  甲○○
訴訟代理人  乙○○
被      告  丙○○
上列當事人間請求清償債務事件，於民國99年03月19日言詞辯論
終結，本院判決如下
    主      文
被告應給付原告新台幣伍拾肆萬伍仟玖佰捌拾元，及其中新台幣
參拾伍萬肆仟伍佰零壹元自民國九十八年十一月十九日起至清償
日止，按週年利率百分之二十計算之利息。
訴訟費用由被告負擔。
    事實及理由
一、原告主張略以：
  (一)緣被告於民國93年03月29日向原告申請「YouBe 予備金信用
    貸款」（帳號：0000000000000000），約定被告得於貸款額
    度新台幣（下同）30萬元內以金融卡提款或轉帳方式動撥前
    開貸款額度之現金，依固定年利率16.5％按日計息，並應於
    次月相當期日繳還最低應繳金額，如被告未依約繳款，自應
    付還本日或付息日之翌日起至清償日，改依年利率20％計算
    延滯利息。嗣被告於94年05月間申請調整最高貸款額度為60
    萬元。
  (二)詎料被告自95年08月10日起即未依約繳納本息，尚積欠本金
    354,501 元（按此金額係被告最後1 次於96年02月05日繳款
    後剩餘本金）及利息191,479 元共計545,980 元，經原告迭
    次催索未果，依信用貸款約定書第9 條第1 款約定，被告已
    喪失期限利益，負欠債務視為全部到期，爰依消費借貸法律
    關係請求被告如數清償。聲明：如主文所示。
二、被告抗辯略以：被告現在負債甚多，先前曾與銀行成立協商
    每月還款2 萬7 千多元，惟嗣因沒有工作而毀諾，之後再度
    協商，但無法協商成立，所以現在遭扣薪，被告目前所欠總
    債務3 百多萬元，而被告積欠原告3 筆債務，其中2 筆已由
    原告聲請併案扣薪，本件是第3 筆債務等語。答辯聲明：原
    告之訴駁回。
三、原告主張之上開事實，業據其提出現金卡貸款申請書暨予備
    金信用貸款約定書影本、借款明細、信用卡戶優先核准專案
    資料影本、增補約定書影本各1 件在卷可證，核屬相符，而
    被告亦不爭執確有負欠原告債務之情，故足信為真。
四、按稱消費借貸者，謂當事人一方移轉金錢或其他代替物之所
    有權於他方，而約定他方以種類、品質，數量相同之物返還
    之契約；又遲延之債務，以支付金錢為標的者，債權人得請
    求依法定利率計算之遲延利息。但約定利率較高者，仍從其
    約定利率，民法第474 條第1 項、第233 條第1 項分別定有
    明文。本件被告既未依約按月清償本息，其對原告所負一切
    債務即視為全部到期，是以原告依據消費借貸法律關係，請
    求被告給付尚欠本息545,980 元，及其中本金354,501 元自
    98年11月19日起按週年利率20％之遲延利息，為有理由，應
    予准許。
五、結論：本件原告之訴為有理由，依民事訴訟法第78條，判決
    如主文。
中    華    民    國    99    年    3     月    31    日
                        民事第三庭    法  官  周玉
以上正本係照原本作成
如對本判決上訴，須於判決送達後20日內向本院提出上訴狀
中    華    民    國    99    年    3     月    31    日
                                      書記官  楊郁馨

司法院資訊處製作；財團法人民間司法改革基金會備份。
